【裁判字號】    97,訴,981
【裁判日期】    970822
【裁判案由】    違反毒品危害防制條例
【裁判全文】
臺灣屏東地方法院刑事判決               97年度訴字第981號
公  訴  人  臺灣屏東地方法院檢察署檢察官
被      告  甲○○
上列被告因違反毒品危害防制條例案件，經檢察官提起公訴（97
年度毒偵字第1300號），被告於準備程序中就被訴事實為有罪之
陳述，經本院合議庭裁定改以簡式審判程序審理，判決如下：
    主  文
甲○○施用第一級毒品，累犯，處有期徒刑壹年。
    事  實
一、甲○○前於民國88年間因施用毒品案件，經本院以88年度毒
    聲字第2245號裁定送觀察、勒戒，因認有繼續施用毒品傾向
    ，再由本院以88年度毒聲字第2641號裁定令入戒治處所施以
    強制戒治，嗣於戒治期間經本院以89年度毒聲字第1009號裁
    定停止戒治，所餘戒治期間付保護管束，於89年5 月9 日出
    所，迨於89年12月9 日戒治期滿，並經臺灣屏東地方法院檢
    察署檢察官以89年度戒毒偵字第490 號為不起訴處分確定。
    再於90年間因施用毒品案件，經檢察官聲請強制戒治並提起
    公訴，由本院以90年度毒聲字第1670號裁定令入戒治處所施
    以強制戒治，於戒治期間經本院以91年度毒聲字第102 號裁
    定停止戒治，再經本院以91年度毒聲字第443 號裁定撤銷停
    止戒治，復入所執行所餘戒治期間，嗣於92年2 月3 日戒治
    期滿出所（接續執行徒刑）；起訴部分，經本院以90年度訴
    字第879 號判處應執行有期徒刑10月確定。又於91年間因施
    用毒品案件，經本院以91年度訴字第324 號判處應執行有期
    徒刑1 年確定，上開2 案接續執行，嗣於93年7 月5 日因縮
    短刑期假釋出監，嗣於93年11月5 日縮刑期滿假釋未經撤銷
    視為執行完畢。復於94年間因施用毒品案件，經本院以94
    年度訴字第153 號判處應執行有期徒刑2 年確定；再於同年
    間因竊盜案件，經本院以94年度易字第158 號判處有期徒刑
    10月，上開2 案接續執行，嗣於96年5 月10日因縮短刑期假
    釋出監，嗣於96年10月18日縮刑期滿假釋未經撤銷視為執行
    完畢。
二、詎甲○○仍不知戒除毒癮，竟於觀察勒戒、強制戒治及刑事
    科刑處罰後，基於施用第一級毒品海洛因之犯意，於97年5
    月26日約14、15時許，在其位於屏東縣東港鎮○○路○ 段
    147 號住處內，將海洛因摻水混合後置入針筒，以注射之方
    式施用第一級毒品海洛因1 次，嗣於97年5 月27日16時許，
    為警持搜索票在其上開住處執行搜索時，發覺其手臂有針孔
    注射痕跡，徵其同意採尿送驗結果呈嗎啡陽性反應，始悉上
    情。
三、案經屏東縣警察局東港分局報告臺灣屏東地方法院檢察署檢
    察官偵查起訴。
    理  由
一、本案被告甲○○所犯為死刑、無期徒刑或最輕本刑為3 年以
    上有期徒刑以外之罪，其於準備程序中就被訴事實為有罪之
    陳述，經法官告知簡式審判程序之旨，並聽取公訴人之意見
    後，依刑事訴訟法第273 條之1 第1 項規定，裁定由受命法
    官獨任進行簡式審判程序，合先敘明。
二、上開事實，業據被告甲○○於本院審理時坦承不諱，且被告
    為警查獲時採尿送驗結果，呈嗎啡（即海洛因水解後之反應
    ）之陽性反應，有臺灣檢驗科技股份有限公司97年6 月9 日
    KＺ000000000000號檢驗報告1 紙在卷可證。上述鑑驗結果，
    係檢驗機關本於專業知識及以精密儀器或科學檢驗方法所得
    之結論，自可憑信，足見被告自白與事實相符，堪以採信。
三、按毒品危害防制條例於92年7 月9 日修正公布，其中第20條
    、第23條將施用毒品之刑事處遇程序，區分為「初犯」、「
    5 年內再犯」、「5 年後再犯」，而依立法理由觀之，僅限
    於「初犯」、「5 年後再犯」，始應先經觀察、勒戒或強制
    戒治程序，倘被告於5 年內已再犯，經依法追訴處罰，縱其
    第三次（或第三次以上）再度施用毒品之時間，在初犯經觀
    察、勒戒或強制戒治執行完畢釋放5 年以後，已不合於「5
    年後再犯」之規定，且因已於「5 年內再犯」，顯見其再犯
    率甚高，原實施觀察、勒戒或強制戒治，已無法收其實效，
    即應依該條例第10條規定處罰，最高法院95年5 月9 日95年
    度第7 次刑事庭會議決議可資參照。查被告前於88年間因施
    用毒品案件，經本院以88年度毒聲字第2245號裁定送觀察、
    勒戒，因認有繼續施用毒品傾向，再由本院以88年度毒聲字
    第2641號裁定令入戒治處所施以強制戒治，嗣於戒治期間經
    本院以89年度毒聲字第1009號裁定停止戒治，所餘戒治期間
    付保護管束，於89年5 月9 日出所，迨於89年12月9 日戒治
    期滿，並經臺灣屏東地方法院檢察署檢察官以89年度戒毒偵
    字第490 號為不起訴處分確定。再於90年間因施用毒品案件
    ，經檢察官聲請強制戒治並提起公訴，由本院以90年度毒聲
    字第1670號裁定令入戒治處所施以強制戒治，於戒治期間經
    本院以91年度毒聲字第102 號裁定停止戒治，再經本院以91
    年度毒聲字第443 號裁定撤銷停止戒治，復入所執行所餘戒
    治期間，嗣於92年2 月3 日戒治期滿出所（接續執行徒刑）
    ；起訴部分，經本院以90年度訴字第879 號判處應執行有期
    徒刑10月確定；又於91年間因施用毒品案件，經本院以91
    年度訴字第324 號判處應執行期徒刑1 年確定；復於94年間
    因施用毒品案件，經本院以94年度訴字第153 號判處應執行
    有期徒刑2 年確定（上開判刑均經執行完畢），此有臺灣屏
    東地方法院檢察署刑案資料查註紀錄表、全國施用毒品案件
    紀錄表及臺灣高等法院被告前案紀錄表各1 份在卷可參。是
    被告於觀察、勒戒及強制戒治執行完畢釋放後，5 年內已再
    犯施用毒品案件，經本院判處罪刑確定，則其再犯本件施用
    毒品案件，即非屬該條例第20條第3 項所稱「5 年後再犯」
    之情形，檢察官自應依法追訴。從而，本件事證明確，被告
    犯行應堪認定。
四、查海洛因屬毒品危害防制條例第2 條第2 項第1 款所稱之第
    一級毒品，不得持有、施用，被告甲○○竟持以施用，核其
    所為，係犯同條例第10條第1 項之施用第一級毒品罪。其施
    用前持有海洛因之低度行為，應為施用之高度行為所吸收，
    不另論罪。查被告前於94年間因施用毒品案件，經本院以94
    年度訴字第153 號判處應執行有期徒刑2 年確定；再於同年
    間因竊盜案件，經本院以94年度易字第158 號判處有期徒刑
    10月，上開2 案接續執行，嗣於96年5 月10日因縮短刑期假
    釋出監，嗣於96年10月18日縮刑期滿假釋未經撤銷視為執行
    完畢，有臺灣屏東地方法院檢察署刑案資料查註紀錄表及臺
    灣高等法院被告前案紀錄表各1 份在卷可按，其受有期徒刑
    之執行完畢後，5 年之內故意再犯有期徒刑以上之罪，為累
    犯，應依刑法第47條第1 項之規定，加重其刑。爰審酌被告
    經多次觀察勒戒、強制戒治及刑事科刑處罰後，仍未能戒除
    毒癮，顯見其無戒毒悔改之意，惟其施用毒品之次數僅1 次
    ，犯罪後坦認犯行，態度尚稱良好等一切情狀，量處如主文
    所示之刑。
據上論斷，應依刑事訴訟法第273 條之1 第1 項、第299 條第1
項前段，毒品危害防制條例第10條第1 項，刑法第11條前段、第
47條第1 項，判決如主文。
本案經檢察官顏珮珊到庭執行職務
中    華    民    國    97    年    8     月    22    日
                  刑事第二庭    法  官  陳海寧
以上正本證明與原本無異。
如不服本判決應於收受本判決送達後10日內向本院提出上訴書狀
，其未敘述上訴理由者，並得於提起上訴後10日內向本院補提理
由書狀（均須按他造當事人之人數附繕本）「切勿逕送上級法院
」
中    華    民    國    97    年    8     月    22    日
                                書記官  馮得弟
附錄本案論罪科刑法條
毒品危害防制條例第10條
施用第一級毒品者，處 6 月以上 5 年以下有期徒刑。
施用第二級毒品者，處 3 年以下有期徒刑。


司法院資訊處製作；財團法人民間司法改革基金會備份。
